臺灣新竹地方法院刑事判決　　　　　　　94年度訴緝字第15號
公　訴　人　臺灣新竹地方法院檢察署檢察官
被　　　告　甲○○　男　48歲.
上列被告因誣告案件，經檢察官提起公訴（九十一年度偵字第七
○二九號），本院合議庭裁定進行簡式審判程序，並判決如下：
    主  文
甲○○意圖他人受刑事處分，向該管公務員誣告，處有期徒刑貳
月。緩刑貳年。
    事  實
一、甲○○與陳正男二人，於民國九十一年八月三十日二十二時
    許，在新竹縣竹北市○○路與文化街口處之領帶卡拉ＯＫ店
    內，因酒後點歌互生爭執，進而互毆，旋於翌日（三十一日
    ）零時許，在新竹縣警察局竹北分局竹北派出所（下稱竹北
    派出所）互訴對方傷害犯行（均業於偵查中撤回告訴），詎
    甲○○因不滿陳正男酒後將之毆擊成傷，竟意圖使陳正男受
    刑事處分，明知陳正男並未有設置場所賭博營利之不法行為
    ，卻於九十一年八月三十一日上午八時四十五分許，在竹北
    派出所向警員誣稱陳正男在新竹縣竹北市豆子埔公園內，設
    置象棋賭局抽頭牟利之不實之事，並請警員偵辦陳正男該不
    法事實，據此誣告陳正男涉嫌賭博犯罪。
二、案經台灣新竹地方法院檢察署檢察官自動檢舉偵查起訴。
    理  由
一、本件被告所犯誣告罪，非死刑、無期徒刑、最輕本刑為三年
    以上有期徒刑之罪，或高等法院管轄第一審之案件，被告於
    本院準備程序進行中，就被訴事實為有罪之陳述，經本院認
    合於新修正刑事訴訟法第二百七十三條之一第一項之規定，
    裁定進行簡式審判程序，合先敘明。
二、右揭事實，迭據被告甲○○於偵查及本院準備程序、簡式審
    判程序訊問時坦承不諱，核與證人陳正男於偵查中之證述相
    符，且有被告於九十一年八月三十一日八時四十五分許，在
    竹北派出所親自捺印之詢問筆錄一份在卷可按，是被告之自
    白，堪信與事實相符。
    本件事證明確，被告犯行已堪認定，應予依法論科。
三、核被告所為，係犯刑法第一百六十九條第一項之誣告罪。被
    告於裁判確定前自白犯罪，爰依刑法第一百七十二條之規定
    減輕其刑。爰審酌被告素行良好，因與陳正男互生爭執，一
    時氣憤而犯下本案，然犯罪後已生悔意，旋於偵查中自白犯
    罪及犯罪後態度良好等一切情狀，量處如主文所示之刑。又
    被告前未曾受有期徒刑以上刑之宣告，有台灣高等法院被告
    全國前案紀錄表一件在卷可按，經此偵審程序當知所警惕，
    信無再犯之虞，本院認前開所宣告之刑，以暫不執行為宜，
    爰併宣告緩刑二年，以勵自新。
據上論斷，應依刑事訴訟法第二百七十三條之一第一項、第二百
九十九條第一項前段，刑法第一百六十九條第一項、第一百七十
二條、第七十四條第一款，判決如主文。
本案經檢察官宋重和到庭執行職務。
中　　華　　民　　國　　94　　年　　6 　　月　　30　　日
                        刑事第六庭法  官  魏瑞紅
以上正本證明與原本無異。
如不服本判決，應於判決送達後十日內向本院提出上訴狀 (應附
繕本)，上訴於臺灣高等法院。
中　　華　　民　　國　　94　　年　　6 　　月　　30　　日
                                  書記官　吳月華
附錄論罪科刑法條全文：
刑法第一百六十九條第一項：
意圖他人受刑事或懲戒處分，向該管公務員誣告者，處七年以下
有期徒刑。
